# 完工比例法确认收入问题

提问人：tpatw 时间：2013-12-21 00:12:05
如果是工程类项目，按照完工比例法确认收入。分二期确认，第一期双方已经签署了验收确认单，承包方据此确认了收入及成本。第二期由于甲方内部管理的原因，一直没有确认第二期工程的验收，按照合同此验收应该在 2013 年 8 月份进行第二期的验收，目前此验收估计在 2014 年才能确认。那么在 2013 年年底承包方如何确认成本和收入？ （ 1 ） 确认第二期的成本和合同中的收入（有利润） （ 2 ） 确认第二期的成本和相同的收入（无利润）。

回答人：chenyiwei
根据对合同履行结果能否可靠估计（如合同总价是否已经确定、质量标准有无明确约定、能否根据历史经验合理估计验收结果等），根据准则的规定作出相对应的处理。总体上，如果结果能够可靠估计的，则使用你说的方法 1 ；反之则使用方法 2 。

提问人：gaoaimin 时间：2013-12-22 21:02:11
陈老师，请教您关于软件外包企业技术开发收入确认问题，公司为日本公司提供软件外包服务，在合同中有约定阶段性验收条款，目前公司采用了按照工作量即工时计算完工进度，但是存在着一些项目 2012 年 12 月 31 日已经阶段性完工或者全部完工（ 2013 年此项目再也没有产生工作量），但是验收报告日期为 2013 年 2 月，请问这属于收入跨期吗？

回答人：chenyiwei
如果一方面“按照工作量即工时（内部证据）计算完工进度”，另一方面又要求在取得验收单时才能确认收入，这本身就是存在矛盾的。你说的情况如果在 2013 年 2 月取得验收单后才确认收入，则可能存在跨期情况，可能需要重新考虑收入确认政策的恰当性问题。

提问人：gaoaimin 时间：2013-12-23 00:31:39
谢谢陈老师，如果以完工百分比确认收入，期后收到的阶段性验收单只是佐证完工百分比的一个证据，可不可以呢？

回答人：chenyiwei
如果没有取得验收单也不影响合同履行结果的可靠估计，则可以这样理解。否则就需要取得验收单作为决定性的外部证据，并由此可能影响到以工时为基础的完工百分比法的适用性问题。

提问人：yemingzhu1980 时间：2013-12-23 18:55:32
陈老师，施工工程已经完工，但没办理决算，被审计单位没有确认本期收入，但我理解根据收入确认的 5 个基本条件收入此时应该确认，不能因为未办理决算而不确认收入，不知我理解对吗。谢谢陈老师指点。

回答人：chenyiwei
可以这样理解。但需要注意：如果作为建造合同采用完工百分比法，则应按照建造合同准则规定处理，不适用商品销售的五项条件。

提问人：suhom 时间：2013-12-23 20:23:21
陈版主，对于合同金额较小的软件服务，是不是不管跨期都要按照完工百分比法确认收入？

回答人：chenyiwei
可根据重要性原则予以简化处理。

提问人：gaoaimin 时间：2013-12-25 16:27:35
陈老师，您所说的“如果没有取得验收单也不影响合同履行结果的可靠估计，则可以这样理解。”中“合同履行结果”是不是可以理解为：虽然合同中规定了分阶段验收，即使没有取得验收单，但是根据公司经营状况和前期合同履行情况，预计能够圆满履行合同规定之义务；收入、已发生和将要发生的成本能够可靠估计；完工进度能够可靠确定？

回答人：chenyiwei
“履行结果能够可靠估计”的判断标准见建造合同准则第十九、二十条，以及收入准则第十一条。你所说的判断标准大体上是合理的，可对照准则中的这些条款进一步补充完善。

提问人：gaoaimin 时间：2013-12-25 23:25:41
陈老师，还是有点不太明白，在软件开发业务(外包业务）中，合同中规定了分阶段验收条款，那么公司是否可以按照完工百分比（工作量为基础）法确认收入、成本，即使此阶段尚未验收或者在验收过程中未取得验收单，也可以确认收入、成本？您所说的“如果没有取得验收单也不影响合同履行结果的可靠估计”中“合同履行结果的可靠估计”可不可以理解只要没有迹象表明公司没有能力履行合同条款，就可以认为公司可以履行合同？当然可靠估计还包括其他因素，例如收入、成本、完工百分比估计方面的条件

回答人：chenyiwei
“没有迹象表明公司没有能力履行合同条款”应该是最低要求。其他考虑因素还包括该合同的技术难度和复杂程度、本公司以往从事类似项目的经验和技术力量、财务实力等综合因素。